臺灣基隆地方法院宣示判決筆錄　　　　　 96年度訴字第752號
公　訴　人　臺灣基隆方法院檢察署檢察官
被　　　告　乙○○
　　　　　　　　　　（現於臺灣新店戒治所戒治中）
公設辯護人　本院公設辯護人林富貴
上列被告因偽造文書等案件，於中華民國96年11月30日下午5時
許，在本院第五法庭宣示判決，出席職員如下：
　　審判長法　官　林淑鳳
　　　　　書記官　郭廷耀
　　　　　通　譯　藍霈雯
法官起立朗讀判決主文、犯罪事實要旨、處罰條文、附記事項，
及告以上訴限制、期間並提出上訴狀之法院，且諭知記載其內容
：
一、主文：劉鴻賓犯附表所示之罪，各處及各減為如附表所示之
　　　　　刑，應執行有期徒刑陸月，如易科罰金，以新臺幣壹
　　　　　仟元折算壹日。變造之「甲○○」身分證影本伍紙、
　　　　　、偽造之「甲○○」署押拾伍枚、指印壹枚、偽造之
         「黃佩儀」署押壹枚均沒收。
二、犯罪事實要旨：
　　乙○○前因施用毒品案件未到案執行觀察勒戒，經臺灣基隆
　　地方法院檢察署發布通緝，為避免為警查緝，遂於(1)民國95
　　年7、8月間，在臺北縣三重巿，將自己之照片2 張交予綽號
    「小林」真實姓名年籍不詳男子，由「小林」將其照片黏貼
    在甲○○遺失之國民身分證（甲○○於94年12月間，在臺北
    巿八德路遺失）上而變造，再將上開變造身分證影本及甲○
    ○之健保卡影本交予乙○○（犯罪事實(1)）。(2)意圖為第三
    人不法之所有，於95年7月12日，至臺北巿長安東路1段21號
    10樓，冒用「甲○○」名義，向威寶電信股份有限公司申請
    租用0000000000、0000000000號行動電話門號，並接續在行
    動電話服務申請書上偽造「甲○○」署押，並由綽號「小林
    」之因男子將變造之「甲○○」身分證影本交付予不知情之
    服務人員而行使，致威寶電信公司誤以為係甲○○本人申請
    租用行動電話而提供行動電話通信服務（犯罪事實(2)）。(3)
    於95年8月24日3時5分，駕駛車號F3-6512號自小客車，行經
    基隆巿安一路時，因紅燈違規右轉，遭交通警察攔查，竟冒
    用「甲○○」名義，在第R00000000 號舉發違反道路交通管
    理事件通知單之被通知人收執聯中，偽造「甲○○」署押，
    以示業收受該告發通知單，再交還交通警員收執（犯罪事實
    (3)）。(4)於95年8月25日22時45 分，駕駛上開自小客車行駛
    於國道一號公路時，因未依規定變換車道遭警攔查，竟冒用
    「甲○○」名義，在第Z00000000 號舉發違反道路交通管理
    事件通知單之被通知人收執聯中，偽造「甲○○」署押，以
    示業收受該告發通知單，再交還交通警員收執（犯罪事實(4)
    ）。(5)於95年10月12日19時，騎乘車號AF5-728 號機車行經
    基隆巿區時，因未戴安全帽遭警攔查，竟冒用「甲○○」名
    義，在第R00000000 號舉發違反道路交通管理事件通知單之
    被通知人收執聯中，偽造「甲○○」署押，以示業收受該告
    發通知單，再交還交通警員收執（犯罪事實(5)）。(6)意圖為
    第三人不法之所有，於95年10月23日，冒用「甲○○」名義
    ，向亞太行動寬頻電信股份有限公司申請租用0000000000、
    0000000000號行動電話門號，並接續在行動電話服務申請書
    上偽造「甲○○」署押，並由綽號「小林」之男子將變造之
    「甲○○」身分證影本、甲○○健保卡影本，交付予不知情
    之服務人員而行使，致亞太電信公司誤以為係甲○○本人租
    用行動電話而提供行動電話通信服務（犯罪事實(6)）。(7)與
    綽號「阿芳姐」真實姓名年籍不詳成年女子共同基於意圖為
    自己及第三人之不法所有之犯意聯絡，於95年11月間，透過
    不知情之友人賴文勇，向匯豐汽車南基隆分公司業務員紀凌
    宇接洽辦理購買汽車之貸款，向紀凌宇謊稱為「甲○○」，
    欲以「黃佩儀」名義購買自小客車，並於95年11月21日，在
    基隆巿深澳坑路陽昇汽車修理廠旁之檳榔攤，透過賴文勇將
    變造之「甲○○」身分證影本及綽號「阿芳姐」交付之「黃
    佩儀」身分證（黃佩儀之身分證於95年8月23 日遺失）交予
    紀凌宇，致紀凌宇不疑有他，誤以為「黃佩儀」欲購買自小
    客車並辦理貸款，而「甲○○」欲擔任連帶保證人，使紀凌
    宇據其等提供之資料，以「黃佩儀」、「甲○○」名義填寫
    貸款申請書，並檢附變造之「甲○○」身分證影本及「黃佩
    儀」身分證，向匯豐汽車公司提出申請而行使，嗣因匯豐汽
    車公司向黃佩儀本人詢問後，始知上情，因而未能得逞（犯
    罪事實(7)）。(8)於96年3月20日23時43分，駕駛車號F3-6412
    號自小客車，行經基隆巿教孝街77號前「港都傳奇社區」大
    廈外時，因不明原因連續撞毀行駛中賴君光駕駛之車號1770
    -KT號自小客車、陳文杰駕駛之車號6G-3286號自小客車及上
    開社區之外側圍牆，經警到場處理調查上開車禍案件，為逃
    避查緝，竟向警自稱為「甲○○」，並於隔（21）日0時至1
    時許，接續在酒精測試紙、道路交通事故談話紀錄表上偽造
    「甲○○」署押，並按捺指紋（犯罪事實(8)）。
三、處罰條文：
    刑法第28條、第55條、第212條、第216條、第210條、第217
    條第1、2項、第219條、第339條第2項、第339條第3項、第1
    項、第38條第1項第2款、第41條第1項前段、第51條第5款，
    刑法施行法第1條之1，中華民國九十六年罪犯減刑條例第2
    條第1項第3款、第7條、第9條、第10條第1項。
四、協商判決除有刑事訴訟法第454條之4第1項第1款於本訊問程
    序終結前，被告撤銷協商合意或檢察官撤回協商聲請者；第
    2款被告協商之意思非出於自由意志者；第4款被告所犯之罪
    非第455條之2第1項所定得以協商判決者；第6款被告有其他
    較重之裁判上一罪之犯罪事實者；第7 款法院認應諭知免刑
    或免訴、不受理者情形之一，及違反同條第2 項「法院應於
    協商合意範圍內為判決；法院為協商判決所科之刑，以宣告
    緩刑或2 年以下有期徒刑、拘役或罰金為限」之規定者外，
    不得上訴。
五、如不服本件判決，得自收受判決送達之日起10日內，向本院
    提出上訴書狀，上訴於第二審法院。
中　　華　　民　　國　　96　　年　　11　　月　　30　　日
                  臺灣基隆地方法院刑事第三庭
                                  書記官  郭廷耀
                            審判長法  官  林淑鳳
以上正本證明與原本無異。
本判決除有刑事訴訟法第455條之4第1項第1款、第2款、第4款、
第6款、第7款所定情形之一，或違反同條第2項規定者外，不得
上訴。
如有前揭除外情形，對於本件判決如有不服，應於收受送達後10
日內，向本院提出上訴書狀，上訴於臺灣高等法院，並按他造當
事人之人數附具繕本。
中　　華　　民　　國　　96　　年　　12　　月　　4 　　日
                                  書記官  郭廷耀
附錄論罪法條：
中華民國刑法第212條
（偽造變造特種文書罪）
偽造、變造護照、旅券、免許證、特許證及關於品行、能力服務
或其他相類之證書、介紹書，足以生損害於公眾或他人者，處1
年以下有期徒刑、拘役或3百元以下罰金。
中華民國刑法第216條
（行使偽造變造或登載不實之文書罪）
行使第 210 條至第 215 條之文書者，依偽造、變造文書或登載
不實事項或使登載不實事項之規定處斷。
中華民國刑法第210條
（偽造變造私文書罪）
偽造、變造私文書，足以生損害於公眾或他人者，處 5 年以下有
期徒刑。
中華民國刑法第217條第1、2項
（偽造盜用印章印文或署押罪）
偽造印章、印文或署押，足以生損害於公眾或他人者，處 3 年以
下有期徒
刑。
盜用印章、印文或署押，足以生損害於公眾或他人者，亦同。
中華民國刑法第219條
（沒收之特例）
偽造之印章、印文或署押，不問屬於犯人與否，沒收之。
附表：
　┌────┬─────────────┬───────────┐
  │編號    │罪名                      │宣告刑／減刑後        │
  ├────┼─────────────┼───────────┤
  │犯罪事實│犯共同變造特種文書罪      │處有期徒刑貳月，如易科│
  │(1)      │                          │罰金，以新臺幣壹仟元折│
  │        │                          │算壹日。減為有期徒刑壹│
  │        │                          │月，如易科罰金，以新臺│
  │        │                          │幣壹仟元折算壹日。    │
  ├────┼─────────────┼───────────┤
  │犯罪事實│犯共同行使偽造私文書罪    │各處有期徒刑貳月，如易│
  │(2)、(6)  │                          │科罰金，以新臺幣壹仟元│
  │        │                          │折算壹日。各減為有期徒│
  │        │                          │刑壹月，如易科罰金，以│
  │        │                          │新臺幣壹仟元折算壹日。│
  │        │                          │變造之甲○○身分證影本│
  │        │                          │肆紙、偽造之甲○○署押│
  │        │                          │拾貳枚均沒收。        │
  │        │                          │                      │
  ├────┼─────────────┼───────────┤
  │犯罪事實│犯行使偽造私文書罪        │各處有期徒刑貳月，如易│
  │(3)、(4)、│                          │科罰金，以新臺幣壹仟元│
  │(5)      │                          │折算壹日。各減為有期徒│
  │        │                          │刑壹月，如易科罰金，以│
  │        │                          │新臺幣壹仟元折算壹日。│
  │        │                          │偽造之甲○○署押枚均│
  │        │                          │沒收。                │
  ├────┼─────────────┼───────────┤
  │犯罪事實│犯共同行使偽造私文書罪    │處有期徒刑貳月，如易科│
  │(7)      │                          │罰金，以新臺幣壹仟元折│
  │        │                          │算壹日。減為有期刑壹月│
  │        │                          │，如易科罰金，以新臺幣│
  │        │                          │壹仟元折算壹日。變造之│
  │        │                          │甲○○身分證影本壹紙、│
  │        │                          │偽造之甲○○、黃佩儀署│
  │        │                          │押各壹枚均沒收。      │
  ├────┼─────────────┼───────────┤
  │犯罪事實│犯偽造署押罪              │處有期徒刑貳月，如易科│
  │(8)      │                          │罰金，以新臺幣壹仟元折│
  │        │                          │算壹日。減為有期徒刑壹│
  │        │                          │月，如易科罰金，以新臺│
  │        │                          │幣壹仟元折算壹日。偽造│
  │        │                          │之甲○○署押貳枚、指印│
  │        │                          │壹枚均沒收。          │
  └────┴─────────────┴───────────┘
